da: Magasinkompatibilitet: 7.62 NATO (.308); AK (5,45 × 39 mm); AK (7,62 × 39 mm); AR/M4 (5,56 × 45 mm); Magasiner til Glock-pistol; MPX (9 mm); Ingen; SMG (9 mm); Universal/justerbar; Andet
ko: 탄창 호환성: 7.62 NATO(.308); AK(5.45×39mm); AK(7.62×39mm); AR/M4(5.56×45mm); 글록 권총 탄창; MPX(9mm); 없음; SMG(9mm); 범용/조절식; 기타
sk-SK: Kompatibilita so zásobníkmi: 7,62 NATO (.308); AK (5,45 × 39 mm); AK (7,62 × 39 mm); AR/M4 (5,56 × 45 mm); Pištoľové zásobníky Glock; MPX (9 mm); Žiadna; SMG (9 mm); Univerzálna/nastaviteľná; Iná
fi: Lippaan yhteensopivuus: 7.62 NATO (.308); AK (5,45 × 39 mm); AK (7,62 × 39 mm); AR/M4 (5,56 × 45 mm); Glock-pistoolin lippaat; MPX (9 mm); Ei mitään; Konepistooli (9 mm); Yleiskäyttöinen/säädettävä; Muu
fr: Compatibilité avec les chargeurs: 7.62 OTAN (.308); AK (5,45 × 39 mm); AK (7,62 × 39 mm); AR/M4 (5,56 × 45 mm); Chargeurs de pistolet Glock; MPX (9 mm); Aucune; Pistolet mitrailleur (9 mm); Universelle / réglable; Autre
pl: Kompatybilność z magazynkami: 7,62 NATO (.308); AK (5,45×39 mm); AK (7,62×39 mm); AR/M4 (5,56×45 mm); Magazynki do pistoletów Glock; MPX (9 mm); Brak; SMG (9 mm); Uniwersalne / regulowane; Inne
ro-RO: Compatibilitate cu reviste: 7.62 NATO (.308); AK (5.45×39 mm); AK (7.62×39 mm); AR/M4 (5.56×45 mm); Încărcătoare pistol Glock; MPX (9 mm); Fără; SMG (9 mm); Universal/ajustabil; Altele
ja: マガジンの互換性: 7.62 NATO (.308); AK (5.45×39 mm); AK (7.62×39 mm); AR/M4 (5.56×45 mm); グロックピストルマガジン; MPX (9 mm); なし; SMG (9 mm); ユニバーサル/調節可能; その他
sv: Magasinkompatibilitet: 7,62 NATO (.308); AK (5,45 × 39 mm); AK (7,62 × 39 mm); AR/M4 (5,56 × 45 mm); Magasin för Glock-pistol; MPX (9 mm); Ingen; SMG (9 mm); Universell/justerbar; Annat
sl-SI: Združljivost z nabojniki: 7.62 NATO (.308); AK (5,45 × 39 mm); AK (7,62 × 39 mm); AR/M4 (5,56 × 45 mm); Nabojniki za pištole Glock; MPX (9 mm); Brez; SMG (9 mm); Univerzalno/prilagodljivo; Drugo
es: Compatibilidad de cargadores: 7.62 OTAN (.308); AK (5.45 × 39 mm); AK (7.62 × 39 mm); AR/M4 (5.56 × 45 mm); Cargadores de pistola Glock; MPX (9 mm); Ninguno; Subfusil (9 mm); Universal/ajustable; Otro
tr: Şarjör uyumluluğu: 7.62 NATO (.308); AK (5.45×39 mm); AK (7.62×39 mm); AR/M4 (5.56×45 mm); Glock tabanca şarjörleri; MPX (9 mm); Yok; SMG (9 mm); Evrensel/ayarlanabilir; Diğer
vi: Khả năng tương thích với băng đạn: 7.62 NATO (.308); AK (5.45×39 mm); AK (7.62×39 mm); AR/M4 (5.56×45 mm); Băng đạn súng ngắn Glock; MPX (9 mm); Không có; SMG (9 mm); Đa năng/có thể điều chỉnh; Khác
lt-LT: Dėtuvės suderinamumas: 7.62 NATO (.308); AK (5,45 × 39 mm); AK (7,62 × 39 mm); AR / M4 (5,56 × 45 mm); „Glock“ pistoleto dėtuvės; MPX (9 mm); Nėra; SMG (9 mm); Universali / reguliuojama; Kita
hu: Tárkompatibilitás: 7.62 NATO (.308); AK (5.45×39 mm); AK (7.62×39 mm); AR/M4 (5.56×45 mm); Glock pisztolytárak; MPX (9 mm); Nincs; SMG (9 mm); Univerzális/állítható; Egyéb
nb: Magasinkompatibilitet: 7.62 NATO (.308); AK (5,45×39 mm); AK (7,62×39 mm); AR/M4 (5,56×45 mm); Glock-pistolmagasiner; MPX (9 mm); Ingen; SMG (9 mm); Universell/justerbar; Annet
nl: Magazijn compatibiliteit: 7.62 NATO (.308); AK (5,45×39 mm); AK (7,62×39 mm); AR/M4 (5,56×45 mm); Glock-pistoolmagazijnen; MPX (9 mm); Geen; SMG (9 mm); Universeel/verstelbaar; Anders
it: Compatibilità con il caricatore: 7.62 NATO (.308); AK (5,45×39 mm); AK (7,62×39 mm); AR/M4 (5,56×45 mm); Caricatori per pistole Glock; MPX (9 mm); Nessuna; SMG (9 mm); Universale/regolabile; Altro
hr-HR: Kompatibilnost magazina: 7.62 NATO (.308); AK (5,45 × 39 mm); AK (7,62 × 39 mm); AR/M4 (5,56 × 45 mm); Spremnici za pištolje Glock; MPX (9 mm); Ništa; SMG (9 mm); Univerzalno / prilagodljivo; Ostalo
de: Magazinkompatibilität: 7.62 NATO (.308); AK (5.45×39 mm); AK (7.62×39 mm); AR/M4 (5.56×45 mm); Glock-Pistolenmagazine; MPX (9 mm); Keine; SMG (9 mm); Universell/verstellbar; Sonstige
en: Magazine compatibility: 7.62 NATO (.308); AK (5.45×39 mm); AK (7.62×39 mm); AR/M4 (5.56×45 mm); Glock pistol magazines; MPX (9 mm); None; SMG (9 mm); Universal/adjustable; Other
pt-PT: Compatibilidade com carregadores: 7.62 NATO (.308); AK (5,45 × 39 mm); AK (7,62 × 39 mm); AR/M4 (5,56 × 45 mm); Carregadores de pistola Glock; MPX (9 mm); Nenhum; SMG (9 mm); Universal/ajustável; Outro
zh-CN: 弹匣兼容性: 7.62 NATO (.308); AK (5.45×39 毫米); AK (7.62×39 毫米); AR/M4 (5.56×45 毫米); Glock 手枪弹匣; MPX (9 毫米); 无; SMG (9 毫米); 通用/可调节; 其他
th: ความเข้ากันได้ของนิตยสาร: 7.62 NATO (.308); AK (5.45×39 มม.); AK (7.62×39 มม.); AR/M4 (5.56×45 มม.); แมกกาซีนปืนพก Glock; MPX (9 มม.); ไม่มี; SMG (9 มม.); อเนกประสงค์/ปรับได้; อื่นๆ
ru: Совместимость с магазинами: 7,62 НАТО (.308); АК (5,45×39 мм); АК (7,62×39 мм); AR/M4 (5,56×45 мм); Пистолетные магазины Glock; MPX (9 мм); Нет; Пистолеты-пулеметы (9 мм); Универсальный/регулируемый; Другое
pt-BR: Carregador compatibilidade: 7,62 NATO (.308); AK (5,45 × 39 mm); AK (7,62 × 39 mm); AR/M4 (5,56 × 45 mm); Carregadores de pistola Glock; MPX (9 mm); Nenhum; SMG (9 mm); Universal/ajustável; Outro
el: Συμβατότητα γεμιστήρα: 7.62 NATO (.308); AK (5,45×39 mm); AK (7,62×39 mm); AR/M4 (5,56×45 mm); Γεμιστήρες πιστολιού Glock; MPX (9 mm); Καμία; SMG (9 mm); Γενικής χρήσης/ρυθμιζόμενο; Άλλο
cs: Kompatibilita se zásobníky: 7,62 NATO (.308); AK (5,45×39 mm); AK (7,62×39 mm); AR/M4 (5,56×45 mm); Zásobníky pro pistole Glock; MPX (9 mm); Žádná; SMG (9 mm); Univerzální/nastavitelná; Jiné
bg-BG: Съвместимост на пълнителите: 7.62 NATO (.308); AK (5,45×39 mm); AK (7,62×39 mm); AR/M4 (5,56×45 mm); Пълнители за пистолет Glock; MPX (9 mm); Няма; SMG (9 mm); Универсална/регулируема; Други
zh-TW: 彈匣相容性: 7.62 NATO (.308); AK (5.45×39 公釐); AK (7.62×39 公釐); AR/M4 (5.56×45 公釐); Glock 手槍彈匣; MPX (9 公釐); 無; 衝鋒槍 (9 公釐); 通用/可調整式; 其他